臺灣新北地方法院三重簡易庭小額民事判決
 　　　　　　　　　　　　　　　　　111年度重小字第1736號
原      告  劉軒愷  
被      告  鄭子承  



上列當事人間請求侵權行為損害賠償事件，於民國111年6月20日
言詞辯論終結，本院判決如下：
    主  文
被告應給付原告新臺幣叁萬捌仟叁佰柒拾捌元，及自民國一百一
十一年六月十三日起至清償日止，按年息百分之五計算之利息。
原告其餘之訴駁回。
訴訟費用新臺幣壹仟元由被告負擔新臺幣陸佰捌拾陸元，餘由原
告負擔。 
本判決原告勝訴部分得假執行。
原告其餘假執行之聲請駁回。 
    事  實  及  理  由
一、按訴狀送達後，原告不得將原訴變更或追加他訴，但擴張或
    減縮應受判決事項之聲明者，不在此限，民事訴訟法第255
    條第1項第3款定有明文。本件原告起訴時原聲明請求：被告
    應給付原告新臺幣（下同）71,550元，及自起訴狀繕本送達
    之翌日起至清償日止，按年息百分之5計算之利息。嗣於民
    國111年6月20日言詞辯論期日當庭變更聲明請求：被告應給
    付原告55,950元，及自起訴狀繕本送達翌日起至清償日止，
    按年息百分之5計算之利息。此核屬減縮應受判決事項之聲
    明，揆諸首揭規定，應予准許。又被告經合法通知，未於言
    詞辯論期日到場，查無民事訴訟法第386條所列各款情事，
    應准原告之聲請，由其一造辯論而為判決，合先敘明。
二、原告起訴主張：被告於民國109年11月13日6時38分許，無照
    騎乘車牌號碼000-000號普通重型機車，行經新北市○○區○○○
    路000號前，本應注意變換車道時應開啟方向燈及禮讓直行
    車先行，而依當時情形為天氣晴、日間自然光線、柏油路面
    乾燥、無缺陷、無障礙物、視距良好，並無不能注意之情事
    ，被告竟未開啟方向燈及禮讓直行車先行，貿然由內側車道
    切往外側車道，致其後方騎乘車牌號碼000-0000號普通重型
    機車（下稱系爭機車）之原告為防免碰撞，緊急剎車而自摔
    ，原告因此受有雙上肢多處擦挫傷之傷害，計支出醫療費用
    新臺幣（下同）1,050元、車禍鑑定費用3,000元及車輛修理
    費21,900元（含零件21,100元、烤漆800元），另原告因本
    件事故精神上受有相當之痛苦，併請求精神慰撫金30,000元
    ，合計55,950元（計算式：1,050元＋3,000元＋21,900元＋30,
    000元＝55,950元）。為此，爰依侵權行為之法律關係，請求
    被告應給付原告55,950元，及自起訴狀繕本送達翌日起至清
    償日止，按年息百分之五計算之利息。
三、原告主張被告於上開時、地過失傷害等事實，業據其提出郵
    政申請書、估價單、新光醫療財團法人新光吳火獅紀念醫院
    醫療費用收據、診斷證明書及本院110年度審交易字第939號
    刑事判決判等件為證，且被告所為涉犯過失傷害罪嫌，經臺
    灣新北地方檢察署檢察官以110年度偵字第13926號提起公訴
    ，由本院以110年度審交易字第939號刑事判決判處「甲○○汽
    車駕駛人，無駕駛執照駕車因而過失傷害人，處拘役肆拾日
    ，如易科罰金，以新臺幣壹仟元折算壹日。」確定在案，此
    經本院依職權調取上開刑事卷宗核閱屬實，並有本院上開刑
    事判決及新北市政府車輛行車事故鑑定會新北車鑑字第0000
    000號鑑定意見書等資料附卷可稽，被告則已於相當時期受
    合法之通知，而於言詞辯論期日不到場，亦未提出準備書狀
    爭執，堪認原告之主張為真實，是被告對本件事故之發生，
    應負過失責任。
四、按因故意或過失，不法侵害他人之權利者，負損害賠償責任
    。不法侵害他人之身體或健康者，對於被害人因此喪失或減
    少勞動能力或增加生活上之需要時，應負損害賠償責任。不
    法侵害他人之身體、健康、名譽、自由、信用、隱私、貞操
    ，或不法侵害其他人格法益而情節重大者，被害人雖非財產
    上之損害，亦得請求賠償相當之金額。民法第184條第1項前
    段、第193條第1項及第195條第1項前段分別定有明文。本件
    原告因被告之過失不法行為而受有損害等情，有如前述，則
    原告主張被告應負侵權行為損害賠償責任，自屬有據。茲就
    原告請求之金額審酌如下：
(一)醫療費用1,050元部分：原告主張因本件事故受傷而支出醫
    療費用1,050元之事實，業據其提出診斷證明書及新光醫療
    財團法人新光吳火獅紀念醫院醫療費用收據等件為證，是原
    告執此主張，自屬有據，應予准許。 
(二)車禍鑑定費用3,000元部分：原告主張為釐清車禍肇事責任
    ，向新北市政府交通事件裁決處申請鑑定，計支出鑑定費3,
    000元乙情，業據其提出郵政申請書為證，並有臺灣新北地
    方檢察署110年度偵字第13926號偵查卷檢附之臺灣新北地方
    檢察署新北檢錫公（祥）110偵13926字第1100044567號函及
    郵政匯票1紙在卷可按，亦屬有據，併予准許。
(三)車輛修理費21,900元部分：按不法毀損他人之物者，被害人
    得請求賠償其物因毀損所減少之價額，復為民法第196條所
    明定。又依民法第196條請求賠償物被毀損所減少之價額，
    固得以修復費用為估定之標準，但以必要者為限（如修理材
    料以新品換舊品，應予折舊）。經查，系爭機車為107年6月
    （推定為15日）出廠使用，有公路電子閘門資料在卷可稽，
    依行政院所頒固定資產耐用年數表及固定資產折舊率表之規
    定，機械腳踏車之耐用年數為3年，依定率遞減法每年折舊
    千分之536，另依營利事業所得稅查核準則第95條第6項規定
    ，固定資產提列折舊採用定率遞減法者，以1年為計算單位
    ，其使用期間未滿1年者，按實際使用之月數相當於全年之
    比例計算之，不滿1月者，以1月計，故系爭機車，自107年6
    月15日迄本件事故發生時即109年11月13日，已使用2年4月
    餘，以2年5月計，而系爭機車之修理零件費用為21,100元，
    有估價單可佐，更新零件之折舊價差顯非必要，自應扣除，
    依上開說明，系爭機車零件之折舊金額為17,572元〔計算式
    ：①第一年：21,100元×0.536＝11,310元；②第二年：（21,10
    0元－11,310元）×0.536＝5,247元；③第三年：（21,100元－11
    ,310元－5,247元）×0.536×5/12＝1,015元；①＋②＋③＝17,572元
    ，元以下四捨五入〕，則扣除折舊後，原告得請求之修車零
    件費即修復費用為3,528元（計算式：21,100元－17,572元＝3
    ,528元）。此外，原告另支出烤漆費用800元，是原告得請
    求被告賠償之修車費用，共計4,328元（計算式：3,528元＋8
    00元＝4,328元），逾此部分之請求，則屬無據。
(四)精神慰撫金3萬元部分：按因故意或過失，不法侵害他人之
    權利者，負損害賠償責任。不法侵害他人之身體、健康者，
    被害人雖非財產上之損害，亦得請求賠償相當之金額，民法
    第184條第1項前段、第195條第1項前段分別定有明文。又慰
    撫金之多寡，應斟酌雙方之身分、地位、資力與加害程度，
    及其他各種情形核定相當之數額，該金額是否相當，自應依
    實際加害情形與被害人所受之痛苦及雙方之身分、地位、經
    濟狀況等關係決定之，最高法院亦著有51年度台上字第223
    號判例足資參照。查原告因被告過失傷害行為，致受有雙上
    肢多處擦挫傷之傷害，精神上自受有相當之痛苦，爰審酌原
    告國中畢業，目前於飲料店上班，平均月薪約3萬元，110年
    度給付總額為150,000元，名下無財產；被告國中畢業，110
    年度財產總額為0元，名下無財產，此業據原告陳明在卷，
    並有兩造最近一年度稅務電子閘門財產所得調件明細表附卷
    可稽，參以被告實際加害情形及原告精神上受損害程度等一
    切情狀，認原告請求被告賠償精神慰撫金30,000元，核無不
    當，應予准許。
(五).綜上，原告因被告侵權行為所受之損害，合計為38,378元
     （計算式：1,050元＋3,000元＋4,328元＋30,000元＝38,378元
     ）。
五、從而，原告依侵權行為之法律關係，請求被告給付38,378元
    ，及自起訴狀繕本送達之翌日即111年6月13日起至清償日止
    ，按年息百分之5計算之利息，為有理由，應予准許。逾此
    部分之請求，為無理由，應予駁回。
六、本件原告勝訴部分係依民事訴訟法第427條第1項規定，適用
    簡易程序所為被告敗訴之判決，爰依同法第389條第1項第3
    款之規定，應依職權宣告假執行。至原告敗訴部分，其假執
    行之聲請，即失所附麗，應併予駁回。
七、結論：原告之訴為一部有理由，一部無理由，依民事訴訟法
    第436條第2項、第79條、第385條第1項前段、第389條第1項
    第3款，判決如主文。
中　　華　　民　　國　　111 　年　　6 　　月　　23　　日
                  臺灣新北地方法院三重簡易庭
                      法      官  彭松江
以上正本係照原本作成。
如不服本判決，應於送達後20日內，向本院提出上訴狀，並表明
上訴理由（上訴理由應表明1、原判決所違背之法令及具體內容
。2、依訴訟資料可認為原判決有違背法令之具體事實。），如
於本判決宣示後送達前提起上訴者，應於判決送達後20日內補提
上訴理由書（須附繕本），如未於上訴後20日內補提合法上訴理
由書，法院得逕以裁定駁回上訴。
中　　華　　民　　國　　111 　年　　6 　　月　　23　　日
                      書  記  官  許雁婷